---
title: "Hoja de Trabajo 2"
author: "Josué Sagastume, Cristopher Barrios, Diego Ruiz"
date: "18/2/2021"
output: html_document
---

```{r setup, include=FALSE}
knitr::opts_chunk$set(echo = TRUE)
```

```{r echo=FALSE}
library(cluster) #Para calcular la silueta
library(e1071)#para cmeans
library(mclust) #mixtures of gaussians
library(fpc) #para hacer el plotcluster
library(NbClust) #Para determinar el número de clusters óptimo
library(factoextra) #Para hacer gráficos bonitos de clustering
library(tidyverse)
movies <- read.csv("tmdb-movies.csv")
```

### Preprocesamiento del dataset
#### 1. Variables que no aportan informacion a la generacion de grupos

Id, imdb_id, original_title, cast, homepage, director, tagline, keywords, overview, genres, production_companies, release_date. Ya que estas no son variables cuantitativas no se pueden agrupar y no aportarian ningun valor a los clusters. Sin embargo, al momento de interpretar la informacion se van a ser necesarias.

```{r echo=FALSE}
moviesCuanti <- select(movies, popularity, budget, revenue, runtime, vote_average, release_year)

moviesCuantiCompleto <- moviesCuanti[complete.cases(moviesCuanti),]
```

#### 2. Numero de grupos a formar
```{r echo=FALSE}
wss <- (nrow(moviesCuantiCompleto)-1)*sum(apply(moviesCuantiCompleto,2,var))

for (i in 2:25) 
  wss[i] <- sum(kmeans(moviesCuantiCompleto, centers=i)$withinss)

plot(1:25, wss, type="b", xlab="Cantidad de Clusters",  ylab="Cantidad de suma de cuadrados")

noClusters <- 4
```

Basándonos en la gráfica de codo, se puede determinar que la cantidad óptima de clusters a utilizar es de 4.

#### 3. Utilice 3 algoritmos existentes para agrupamiento. Compare los resultados por cada uno
##### a. Método de agrupamiento con Kmeans

```{r echo=FALSE}
km<-kmeans(moviesCuantiCompleto,noClusters,iter.max =100)
movies$grupo <- km$cluster
plotcluster(moviesCuantiCompleto,km$cluster)
```

#### b. Método de Fuzzy Cmeans
```{r echo=FALSE}
fcm<-cmeans(moviesCuantiCompleto,noClusters)
movies$FCGrupos<-fcm$cluster
movies<-cbind(movies,fcm$membership)
plotcluster(moviesCuanti,fcm$cluster)
```

#### c. Método de Mix of Gaussians
```{r echo=FALSE}
#mc<-Mclust(moviesCuantiCompleto,4)
#plot(mc, what = "classification", main="MClust Classification")
#movies$mxGau<-mc$classification
#g1MC<-movies[movies$mxGau==1,]
#g2MC<-movies[movies$mxGau==2,]
#g3MC<-movies[movies$mxGau==3,]
#g4MC<-movies[movies$mxGau==4,]
```

### 4. Calidad del agrupamiento hecho por cada algoritmo con el método de la silueta
#### a. Silueta para método de agrupamiento con Kmeans
En base a la información obtenida por el método de silueta sobre el método de agrupamiento con Kmeans y se determinó que es una muy buena disribución, es un valor muy cercano a 1 positivo por lo que los clusters están bien distaciados unos de otros y claramente distinguidos. 
```{r echo=FALSE}
silkm<-silhouette(km$cluster,dist(moviesCuantiCompleto))
mean(silkm[,3]) #0.79
```

#### b. Silueta para método de agrupamiento con Fuzzy Cmeans
Se realizó el mismo método de silueta sobre el método de agrupamiento con Fuzzy Cmeans y se determinó que, de la misma forma que el Kmeans, es una muy buena disribución, por lo tanto, por lo que los clusters están bien determinados y claramente se distinguen uno del otro.
```{r echo=FALSE}
silfcm<-silhouette(fcm$cluster,dist(moviesCuantiCompleto))
mean(silfcm[,3]) #0.78
```

#### c. Silueta para método de agrupamiento de mix of Gaussians
Por último, se realizó el método de silueta sobre el método de agrupamiento de mix of Gaussians y se obtuvo un puntaje muy cercano a 0, por lo que, a pesar de que los clusters están asignados de forma correcta (el valor no es cercano a -1) pero los clusters no están bien distanciados y por lo tanto, la mayoría de clusters son indiferentes unos con otros.
```{r echo=FALSE}
silmg<-silhouette(mc$classification,dist(moviesCuantiCompleto))
mean(silmg[,3]) #-0.01
```

### 5. grupos  basado  en  el  conocimiento  que  tiene  de  los  datos. 
Con respecto a los datos podemos sacar basado del conocimiento la media y la mediana con mean y median

#Mediana
```{r echo=FALSE}
with(movies, median(popularity)) #median calcula mediana
with(movies, median(budget))
with(movies, median(revenue))
with(movies, median(runtime))
with(movies, median(vote_count))
```
#Media
```{r echo=FALSE}
with(movies, mean(popularity)) # mean calcula media
with(movies, mean(budget))
with(movies, mean(revenue))
with(movies, mean(runtime))
with(movies, mean(vote_count))
```

### 6. Trabajo que sigue
Con los datos obtenidos a partir del clustering en cuatro grupos se decidió que los próximos pasos a tomar son los de utilizar estos grupos para perfilar a los usuarios que ven las películas y con esto, poder mejorar el revenue a partir de estas personas. Además, nos podemos basar en las cosas que tienen en común las peliculas más populares para determinar la razón de su éxito. Ya que se tiene una similaridad entre las películas, nos podemos basar en los datos como su presupuesto, popularidad y compararlas con su éxito general para que las empresas que las realizan puedan tener un mejor entendimiento sobre las causas de este éxito, en lugar de verlo como producto de la suerte.
